福建金門地方法院民事簡易判決
110年度城簡字第101號
原      告  范秀蘭  
被      告  蕭韻華（原名蕭育婷）

上列當事人間請求給付票款事件，本院於民國111年3月29日言詞
辯論終結，判決如下：
    主      文
被告應給付原告新臺幣500,000元，及自民國110年10月30日起至
清償日止按週年利率5％計算之利息。
訴訟費用由被告負擔。　　
本判決第一項得假執行；但被告如以新臺幣500,000元為原告預
供擔保後，得免為假執行。　　　　
　　事實及理由
一、原告主張：第三人友宏資訊有限公司(下稱友宏公司)之法定
    代理人呂應必(下稱呂應必)曾於民國110年3月間向被告請求
    幫忙調借資金新臺幣(下同)50萬元，並開立票號AI0000000
    號，票面金額50萬元之支票1張(下稱系爭票據)，被告則找
    上原告幫忙，而因原告並無充足之資金，遂向訴外人游中和
    (下稱游中和)調借50萬元提供給友宏公司，嗣原告並將系爭
    票據交給游中和兌現，但在110年7月14日因存款不足而退票
    。原告另籌錢償還給游中和後，游中和便將系爭票據返還給
    原告。而被告幫忙友宏公司調借款項時，再三保證不會跳票
    ，並於系爭票據背面背書，原告向被告詢問此事，被告僅一
    再推託要求多給一些時間，爰依票據法律關係請求被告與友
    宏公司連帶給付系爭票據之票款等語，並聲明：如主文所示
    。
二、被告則以：被告只是代為經手該50萬元，沒有用到前開款項
    ，該筆款項也非被告所借，原告應向友宏公司及呂應必追償
    前開款項，不應向被告請求等語，並聲明：原告之訴駁回。
三、本院得心證之理由：
　㈠發票人應照匯票文義擔保承兌及付款；第29條之規定，於背
    書人準用之；執票人向支票債務人行使追索權時，得請求自
    為付款提示日起之利息，如無約定利率者，依年利6釐計算
    ，票據法第29條第1項、第39條、第133條分別定有明文。
　㈡查友宏公司有簽發系爭票據、原告持該票向本院聲請核發支
    付命令，並經本院作成110年度司促字第1106號支付命令，
    被告有於法定期間內提出異議等節為兩造所不爭執，此部分
    事實自堪認定。被告對於原告之主張，以前開情詞置辯，是
    本件應審酌者，厥為：被告對於系爭票據是否應負有票據上
    之責任?而查：
　⒈系爭票據背面存在被告簽名(非領款人欄位)，此有系爭票據
    背面之影本在卷可參(見本院110年度司促字第1106號卷，下
    稱司促卷，第14頁)，而被告也自承該簽名為被告所親簽(見
    本院卷第46頁)。而依票據法第5條第1項規定，在票據上簽
    名者，依票上所載文義負責，被告在系爭票據背面之領款人
    欄位外簽名，即為背書之行為，自應依照系爭票據之文義及
    前揭票據法之規定，負擔背書人之責任。
　⒉被告雖辯稱其僅係經手款項並非其所借用等語，但依照票據
    之無因性，票據法律關係之存續，本不以原因關係存在為必
    要，況且為發票人背書以為保證者，於實務上所在多有，是
    背書責任之發生本非必要為原因關係之主要債務人，縱背書
    人未終局享有原因關係之利益，也無從脫免背書人之背書責
    任。是本件縱被告辯稱其僅係經手友宏公司之借款，該借款
    並非被告所借用等節為真，但尚無從徒憑此等事實，脫免其
    背書人之責任。故被告所為辯解，尚無從採信。
　⒊從而，原告主張被告應負背書人責任，並與發票人友宏公司
    負連帶給付票款之責，自屬有據。
　㈢又本件為票據法律關係，揆諸前開規定，原告本得請求自付
    款提示日起至清償日止，按週年利率6％計算之利息。而系爭
    票據之退票日期為110年7月14日，此有臺灣票據交換所退票
    理由單在卷可參(見司促卷第12頁)，而前開支付命令於110
    年10月19日寄存於被告住所，此有送達證書在卷可參(見司
    促卷第68頁)，於同年月29日生送達效力，原告請求被告給
    付自支付命令送達日翌日即110年10月30日起依照週年利率5
    ％計算之利息尚未逾其得請求之範圍，自應准許。
　㈣本件係原告持系爭票據，向本院聲請對被告、友宏公司核發
    支付命令，經被告於法定期間內向本院聲明異議，方產生本
    件訴訟。而本件被告係以其並未受領款項為由提出異議，此
    一事由並非連帶債務人間共通之抗辯事由，是本件被告提出
    異議之效力，僅及於其自身，而不及於友宏公司，是前開支
    付命令內關於友宏公司之部分，並未經過異議而不在本件審
    理之範圍內，是關於友宏公司給付票款之部分無從在本件訴
    訟中再為認定。再者，被告與友宏公司依票據法第144條準
    用同法第96條第1項，應於系爭票據之範圍內連帶負給付票
    款之責任，併此附明。
四、綜上所述，原告依票據法律關係請求被告給付原告50萬元，
    及自110年10月30日起至清償日止按週年利率5％計算之利息
    ，為有理由，應予准許。
五、本件係依民事訴訟法第427條訴訟適用簡易程序所為原告勝
    訴之判決，爰依同法第389條第1項第3款規定，職權宣告假
    執行。並依同法第392條第2項、第3項規定，依職權宣告被
    告如預供擔保後，得免為假執行。
六、本件判決基礎已臻明確，兩造其餘攻擊防禦方法及訴訟資料
    ，均與判決結果不生影響，爰不逐一論述，併此敘明。
七、訴訟費用負擔之依據：民事訴訟法第78條。
中　　華　　民　　國    111   年    4     月    15    日
                  福建金門地方法院金城簡易庭
                              法  官  蔡旻穎
以上正本係照原本作成。
如對本判決上訴，須於判決送達後20日內向本院提出上訴狀（須
附繕本）。如委任律師提起上訴者，應一併繳納上訴審裁判費。
                              書記官  黃鼎鈞
中　　華　　民　　國    111   年    4     月    15    日